CARLOS ALBERTO BONFIM

Matão – SP

© (16) 99742-4736

carlos_bonfim10@hotmail.com

https://www.linkedin.com/in/carlos-bonfim/

https://carlosbonfim.com

OBJETIVO: Cientista de Dados / Analista de BI

Resumo

Profissional da Engenharia com 8 anos de experiência atuando em Qualidade na Embraer SA nos processos produtivos, em transição de carreira para área de Data Science e Bl. Sólidos conhecimentos em ferramentas de Análise de dados e Estatística (CEP, DOE e ANOVA), inferência e teste de hipóteses, automatização da rotina de extração de dados no sistema SAP, modelagem, limpeza e exploração dos dados com Python, aplicações de modelos de Machine Learning supervisionados e não-supervisionados para resolução de problemas e visualização. Criação de Dashboards em Power Bl e acompanhamento de indicadores, conhecimentos avançados em ferramentas do Microsoft Office e metodologia ágil Scrum.

Formação Acadêmica

Ciências de Dados (Bacharelado) – UNIVESP – Em curso (2020-2023)

Engenharia da Qualidade (Pós-Graduação) – ANHANGUERA – 2013

Engenharia de Produção (Bacharelado) - UNIARA - 2011

Experiência Profissional

EMBRAER SA - Gavião Peixoto/SP

Engenheiro da Qualidade – desde 02/2013

- Responsável pelo desenvolvimento e gestão de indicadores de Qualidade e criação de dashboards para acompanhamento em Power BI e Excel facilitando a leitura e tomada de decisão dos gestores.
- Responsável pela automatização da rotina para extração, transformação (ETL) e modelagem de dados em python, melhorando a Eficiência do time em 50% na construção de relatórios para análises e geração de insights.
- Responsável pelo desenvolvimento de modelos de Machine Learning, junto à equipe de TI, em um projeto de um Sistema de Gestão dos Problemas de não-qualidade, melhorando o foco e assertividade em 80% para aplicação de Ações Corretivas.
- Responsável pelo desenvolvimento de modelos preditivos para classificação de problemas reportados pelos clientes e na recomendação de soluções para os reportes de não-qualidade no produto.
- Responsável por realizar análises estatísticas dos problemas de não-qualidade, realizar investigação da causa-raiz e propor soluções de melhorias seguindo métodos científicos, com redução de aproximadamente 30% dos problemas ao ano.
- Responsável pela Implantação e monitoramento do Controle Estatístico de Processos (CEP) em dois processos distintos, obtendo uma redução da não-qualidade em aproximadamente de 50% à 70%.
- Participei junto aos times, na aplicação de técnicas estatísticas como Design of Experiments (DOE),
 Análise de Variância (ANOVA) e Testes de Hipóteses na otimização de processos.

Operador Logístico - de 03/2009 à 01/2013

- Melhorias nos processos logísticos.
- · Pagamentos de materiais à linha de Produção.

Mecânico Montador de Estruturas Aeronáuticas – De 07/2006 à 02/2009

- Responsável em coordenar as atividades do setor e facilitar o trabalho com os recursos necessários.
- Montador de peças aeronáuticas com furação e montagem de precisão.

<u>Idiomas</u>

Inglês (em curso)

- Conversação Nível Intermediário
- Escrita e Leitura Nível Avançado

Outros Conhecimentos / Complementares

Bootcamp de Analista de Machine Learning – IGTI – Em Curso

Escola de Data Science – Sigmoidal – Assinatura anual

Power BI eXperience – Leonardo Karpinsky – Em Curso

AceleraDev Data Science – Codenation – 2020

Como Criar uma Solução Completa de Data Science – Mario Filho – 2020

Formação Cientista de Dados – Data Science Academy – 2020

<u>Informática</u>

Programação: Python, R, SQL

Big Data: conhecimentos básicos em todo ecossistema Hadoop e Spark

Análise e Visualização: Numpy, Pandas, Matplotlib, Seaborn, plotly, Bokeh e Power Bl

Machine Learning: Scikit-Learn

Deploy: Streamlit e conhecimentos básicos em Flask

Metodologia Ágil: Scrum / Jira

Microsoft Office: Word, Power-Point, Excel (avançado) **Produtividade**: One-drive, Microsoft Teams, Outlook

Estatístico: Minitab